臺灣高等法院臺中分院刑事判決　　　　 100年度上訴字第72號
上　訴　人
即　被　告　吳福川
指定辯護人　本院公設辯護人　郭博益
上列上訴人因違反槍砲彈藥刀械管制條例案件，不服臺灣彰化地
方法院99年度訴字第611號中華民國99年11月11日第一審判決(起
訴案號：臺灣彰化地方法院檢察署99年度偵字第3855號)，提起
上訴，本院判決如下：
    主  文
上訴駁回。
    犯罪事實
一、吳福川明知可發射子彈具有殺傷力之改造手槍、具有殺傷力
    之子彈及彈藥之主要組成零件，分別係槍砲彈藥刀械管制條
    例第4條第1項第1款、第2款、第2項所列管之物品，未經中
    央主管機關許可，不得持有、寄藏。竟仍於民國(下同)98年
    11月16日起至同年12月間某日晚上18時至19時左右，基於寄
    藏之犯意，受友人古必錦(另由臺灣雲林地方法院以99年度
    訴字第179號、99年度易字第248、303號案件判處應執行有
    期徒刑6年4月確定)之委託，代為保管而取得具殺傷力之改
    造手槍1支(如附表編號1所示，仿BERETTA廠92FS型半自動手
    槍製造，槍枝管制編號：0000000000號，含彈匣1個)、具有
    殺傷力之非制式子彈8顆(如附表編號2所示，業經試射擊發
    完畢，僅餘彈殼)及屬彈藥主要組成零件之雙基發射火藥(如
    附表編號7所示)，暨其他物品(包含：不具殺傷力之非制
    式子彈子彈8顆、彈殼7顆、彈頭6顆、槍枝零件6個、
    手銬1副、黃色毛巾1條、棉質手套1副、尼龍斜背
    包1個；詳如附表編號3-6、8-11所示)，並藏置在其位於彰
    化縣福興鄉○○段第790-262地號土地雞舍外木製圍籬內。
    嗣因警員於另案販賣毒品案件監聽過程，發現古必錦涉嫌持
    有槍砲、施用毒品、竊盜等犯行，而聲請對於古必錦所使用
    之門號0000000000號行動電話進行監聽，發覺古必錦、吳福
    川等人涉嫌槍砲、贓物等案件，遂向臺灣雲林地方法院聲請
    核發搜索票，而於99年2月4日12時58分左右，為警持搜索票
    ，至吳福川位於彰化縣福興鄉○○村○○路○段650巷5號之
    住處查緝，並經吳福川主動帶同警員至上開彰化縣福興鄉○
    ○段第790-262地號土地雞舍外木製圍籬處，經吳福川掀開
    木製圍籬其中1片木板，從木板後方取出上開尼龍斜背包1個
    (即附表編號11所示)，背包內則置有上述具殺傷力之改造手
    槍1支、具殺傷力之非制式子彈8顆、雙基發射火藥(詳如附
    表編號1、2、7所示)及不具殺傷力之子彈8顆、彈殼7顆、彈
    頭6顆、槍枝零件6個、手銬1副、黃色毛巾1條、棉質手套1
    副等物品(詳如附表編號3-6、8-10所示)，而為警當場查扣
    ，始查悉上情。
二、案經雲林縣警察局移送臺灣雲林地方法院檢察署檢察官呈請
    臺灣高等法院檢察署檢察長核轉臺灣彰化地方法院檢察署檢
    察官偵查起訴。
    理  由
一、按被告以外之人於審判外之言詞或書面陳述，除法律有規定
    者外，不得作為證據。又被告以外之人於審判外之陳述，雖
    不符前4條之規定，而經當事人於審判程序同意作為證據，
    法院審酌該言詞陳述或書面陳述作成時之情況，認為適當者
    ，亦得為證據。當事人、代理人或辯護人於法院調查證據時
    ，知有第159條第1項不得為證據之情形，而未於言詞辯論終
    結前聲明異議者，視為有前項之同意，刑事訴訟法第159條
    第1項、第159條之5第1項、第2項分別定有明文。查本案認
    定事實所引用之卷證資料，除原已符同法第159條之1至第
    159條之4規定、及法律另有規定等傳聞法則例外規定，而得
    作為證據外，其餘卷證資料，並無證據證明係公務員違背法
    定程序所取得，而檢察官、被告、辯護人於本院審理時，均
    不爭執其證據能力，且本院審酌上揭陳述作成時之情況，並
    無違法取證之瑕疵，亦認以之作為證據為適當，是本件有關
    被告以外之人於審判外之言詞或書面陳述等供述證據，依上
    揭法條意旨，自均得為證據，合先敘明。
二、訊據上訴人即被告(下稱被告)吳福川固不否認有於上開時間
    ，帶同警員至上開彰化縣福興鄉○○段第790-262地號土地
    雞舍外木製圍籬處，並掀開木製圍籬其中1片木板，從木板
    後方取出上開尼龍斜背包1個(背包內有上述如附表編號1-10
    所示之改造手槍1枝、非制式子彈8顆、非制式子彈8顆、彈
    殼7顆、彈頭6顆、槍枝零件6個、火藥1包、手銬1副、黃色
    毛巾1條、棉質手套1副)，而為警當場查扣之事實，惟矢口
    否認有何寄藏手槍、子彈及彈藥主要組成零件之犯行，辯稱
    ：當初古必錦來工廠找其，表示有1支槍枝壞了要寄放在其
    處，其表示不同意，古必錦就自己繞到雞舍那邊，東西是古
    必錦自己去放的，其並沒有同意要幫他寄藏，如果其知道古
    必錦放那麼多東西在那邊，就會把它丟到海裡面，並在警員
    來的時候表示沒有東西。且雞舍所在位置並非封閉而為其1
    人占有管領之場地，任何人都可路經該處隨意丟棄，不能以
    其帶領警方查獲黑色包包逕認其客觀上占有及支配該黑色包
    包。另其與古必錦雖有多次行動電話通聯紀錄，但監聽譯文
    內容係關於賣舊發電機之內容，與本案無涉。其實不知黑色
    包包之內容物為何，難僅憑警方起出黑色包包之事實，推認
    其受古必錦委託而寄藏槍枝、子彈與管制之零件物品。本件
    亦不能以其未向警方報案而科以共犯之刑責云云。經查：
  上開扣案之改造手槍1支(即附表編號1所示)，經送鑑定結果
    ：「送鑑手槍1支(槍枝管制編號：0000000000號)，認係改
    造手槍，由仿BERETTA廠92FS型半自動手槍製造之槍枝，換
    裝土造金屬槍管而成，擊發功能正常，可供擊發適用子彈使
    用，認具殺傷力」。而扣案之非制式子彈8顆(即附表編號2
    所示)，經送鑑定結果：「認均係非制式子彈，由口徑9mm制
    式彈殼組合直徑9.0±0.5 mm金屬彈頭而成，均經試射，可
    擊發，認均具殺傷力」。另扣案之火藥1包(即附表編號7所
    示)，經送鑑定結果：「檢出硝化甘油( Nitroglycerine；
    NG)、硝化纖維(Nitrocellulose；NC)、DBP、DOP及
    Diphenylamine等成分，認係雙基發射火藥。審認係屬內政
    部86年11月24日台(86)內警字第8670683號公告之主要組成
    零件」。上開鑑定內容，有內政部警政署刑事警察局99年2
    月26日刑鑑字第0000000000號鑑定書(見99年度偵字第1035
    號偵卷第17至21頁)、內政部警政署刑事警察局99年7月8日
    刑鑑字第0990084216號函(見原審卷(一)第172頁)及內政部警
    政署刑事警察局99年9月16日刑鑑字第0990123050號鑑定書
    、內政部99年10月11日內授警字第0990872011號函(見原審
    卷(二)第33、36頁)等件附卷可稽，洵堪認定。
  本案係經警員持搜索票，先至被告吳福川位於彰化縣福興鄉
    ○○村○○路四段650巷5號之住處，再由被告帶同警員至彰
    化縣福興鄉○○段第790-262地號土地雞舍外木製圍籬處，
    由被告掀開木製圍籬其中1片木板，從木板後方取出上開尼
    龍斜背包1個(背包內有上述如附表編號1-10所示之物品)，
    為警當場查扣等情，除據被告供明在卷外，亦有臺灣雲林地
    方法院所核發之搜索票、搜索筆錄、扣押筆錄、扣押物品目
    錄表及現場查獲照片等件附卷可稽(見雲警刑科字第
    0991900253號警卷第7至16頁、第22至24頁)。至被告吳福川
    固辯稱：其並不同意幫古必錦寄藏上開槍彈等物品，亦不知
    古必錦自行所藏放之包包內究為何物云云。然查：
  1.證人即查獲上開物品之警員謝耀賢於原審99年9月14日審理
    時到庭證述：本件係被告帶其去雞舍起出扣案槍彈，當時是
    先到被告的木材家具工廠，工廠蠻大的，工廠左手邊類似1
    個作資源回收的，雞舍是在資源回收的後面，雞舍距離馬路
    還有1、2公尺的草地，一定要先經過家具行才能到雞舍，雞
    舍裡面有幾塊木板，槍彈是用黑色包包裝著，有用木板掩蓋
    住，木板是靠在雞舍牆壁上面，包包是從木板縫隙間拉出來
    ，是被告拉出來的，因為其等並不知道在哪裡，被告應該是
    知道放在哪裡，因為被告一帶其等去就直接走到那邊，把斜
    背帶子拉出來等語（見原審卷(二)第21至22頁）。
  2.又經原審當庭勘驗搜索光碟，勘驗結果如下：
    (1)一開始警員到被告家中與被告溝通，勸被告拿出槍枝，警
      員說拿出來不要浪費時間。
    (2)經溝通後被告同意帶警員去取槍，警員及被告離開被告家
      中坐上偵防車，被告坐在副駕駛座，帶領警察前往附近工
      廠雞舍。
    (3)約行經1、2公里遠，偵防車進入1個工廠，經過工廠前空
      地又轉彎，經被告直接導引，停在雞舍前。雞舍雜草叢生
      ，堆放大量雜物及雜亂的木板。警察說『你放在哪邊，指
      出來給我看就好』，被告直接走到一堆靠在牆壁上的木板
      前，沒有任何尋找、翻找動作，直接手伸到木板後，拉出
      1個深色的包包，包包係有1條斜背的肩帶，警方帶著手套
      清點黑色包包裡面的物品，有子彈、手銬、毛巾包著手槍
      ，警察說『濕濕的』。打開毛巾後發現手槍外觀油亮，有
      上油保養。警察當場拉開滑套檢視槍管是否暢通，隨即將
      槍枝物品收回原包包裡面。一行人又走出雜亂的雞舍，踏
      過遍地木板跟雜物，回到偵防車上，鏡頭又回到被告家中
      。
    (4)被告帶領警察到雞舍前，雞舍外觀如警卷第23頁，被告一
      手翻開木板，伸手就拉出黑色包包的肩帶，毫無猶豫之情
      ，且無任何尋找摸索的動作。
    (5)警方跟被告取出槍彈後，回到被告住所，警方在茶几上當
      場清點槍枝子彈數目，由被告在旁觀看確認無誤，清點完
      畢，警方即告訴被告所犯罪名及訴訟權利。
    (6)藏槍地點需要經過很多雜物、繞過田埂才能到堆放木板的
      牆壁邊，地點相當隱密不容易發現，不是該工廠員工經常
      會到的地方。
    此有原審99年9月14日勘驗筆錄1份附卷可稽(見原審卷(二)第
    21頁背面至第22頁)。
  3.參酌上開證人證詞及現場搜證情形，可知上述裝有槍彈等物
    品之尼龍斜背包，係藏放在極為隱蔽之雞舍外木製圍籬處，
    需繞越叢生雜草、雜物及雜亂木板，始得到達，一般人極不
    容易發現該處。更何況該背包係放置在木製圍籬內，需掀開
    木板才能拿到，而被告走近木製圍籬，毫無猶豫地掀開其中
    1片木板，自後方拉出該深色尼龍斜背包，顯見上開物品之
    藏放地點，係經由被告帶同古必錦前往，否則古必錦實難找
    到該處，被告更不可能未經搜尋即立刻找到該槍彈之藏放地
    點，是被告辯稱：其不同意古必錦藏放，東西是古必錦自己
    去放的云云，洵無足採。
  4.再者，被告吳福川於99年2月4日警詢中供承：「古必錦於98
    年11底某日晚上18至19時用餐時間，來我戶籍地找我，說要
    寄放槍枝在我這裡，他會很快來拿回去，並跟我說那槍枝已
    經壞了沒有用了，之後我就開車帶他到上開地號雞舍外木製
    圍籬處藏放。... 我帶他前往雞舍，由古必錦自行藏放，我
    不曾打開該背包。... 他快到達之前4、5分鐘有先打電話聯
    絡我看在不在家」等語 (見雲警刑科字第0991900253號警卷
    第2至3頁)；於99年2月4日偵查中供稱：「(這些東西)是古
    必錦在98年11、12月大約下午6、7點左右來我家裡找我，古
    必錦拿了1個手提袋，古必錦跟我說手提包裡面裝槍，但是
    壞掉的，要寄放在我這裡，過兩天才要來拿，我就帶他去彰
    化縣福興鄉○○段第790之262地號雞舍外木製圍籬處藏放，
    我沒有打開看過手提包裡面裝的是什麼東西。...我想說他
    可能要暫時寄放在我這裡，過幾天就會來拿走了。(古必錦
    )他有告訴我說那是槍，但他跟我講說是壞掉的」等詞(見99
    年度偵字第1035號偵卷第5頁)，顯見被告吳福川確有同意提
    供自己之處所代古必錦寄藏保管上開物品。另參酌證人古必
    錦於99年3月17日偵查中所證稱：「...後來我就把這1 把槍
    藏在吳福川的雞舍。(除了手槍外，還有子彈16顆、彈殼7顆
    、彈頭6顆、火藥1小包、手槍零件等)這也是賴浚保一起寄
    放在我那邊的，我記得子彈有火藥有殺傷力的只有8顆。我
    知道(子彈是具有火藥可以擊發的)，我知道手槍的槍管是通
    的。我跟吳福川講說這1把槍要寄放在他那邊，後來吳福川
    帶我去他的雞寮那邊，我自己把槍藏在雞寮那裡，我沒有跟
    他講說我什麼時候要來把槍拿走...。我先打電話跟吳福川
    講說我要過去找他，過了大約1個小時左右，我跟吳福川約
    在鹿港的路邊，我跟吳福川講說我有1把改造手槍要寄放在
    他那裡，當時槍跟子彈那些東西都放在1個皮包裡面，後來
    吳福川就帶我到彰化縣福興鄉○○段第790之262地號雞舍外
    木製圍籬那裡，我就把裝槍的包包藏在那邊，我當時沒有跟
    吳福川講說這1槍是壞掉的」等語(見99年度偵字第1035號偵
    卷第24頁)，可知當時證人古必錦並無向被告表示上開槍枝
    是壞掉的，況若該槍枝係壞掉的，古必錦何需大費周章將該
    槍枝以扣案之黃色毛巾加以包覆，並急於找被告幫忙提供地
    點加以藏放，足見上開物品係管制之違禁物品乙情，被告應
    知之甚詳。又依前揭說明，被告既同意提供自己處所代古必
    錦寄藏保管上開物品，則其對於所保管之物品究為何物，當
    無不知情之理，否則日後古必錦要取回物品時，倘若物品有
    所缺失將要如何釐清責任歸屬，更何況上開物品並非一般物
    品，尚包含價值非微且風險性極高之違禁物品，古必錦豈有
    不交待清楚即任意放置之理。是證人古必錦事後於原審99年
    9月14日審理時翻異前詞，改稱：「那把改造手槍是我自己
    拿去藏在雞舍的，吳福川完全不知道，是我自己拿去藏的。
    ...我沒有經過被告同意，就拿去藏在那邊，我去藏的時候
    ，沒有遇到被告」云云(見原審卷(二)第23頁背面至第24頁)，
    不僅與被告所辯其並不同意古必錦寄放等情不符，亦與被告
    帶警查槍過程之舉止有別，故證人古必錦於原審所證被告完
    全不知情云云，核係事後迴護被告之詞，洵無足採。
  5.另參諸證人古必錦所使用之門號0000000000號與被告吳福川
    所使用之門號0000000000號(登記名義人為被告之妻施敏)行
    動電話之通聯紀錄，於98年11月16日起至同年12月底止，有
    多次通聯紀錄，此有上開行動電話之通聯紀錄附卷可稽(見
    原審卷(一)第62至171頁)。而被告吳福川於警詢中供稱槍彈是
    在98年11月底所交付，其於偵查中則稱槍彈是在98年11、12
    月間所交付，雖被告就交付槍彈等物品之時間，或因時間已
    久記憶有所淡忘，無法明確指出交付之時間，然就其確有寄
    藏槍彈等物品乙事，事證確鑿，業如前述，是此等時間出入
    尚無礙於被告確有代為寄藏保管槍彈等物品事實之認定，又
    被告與古必錦均未曾明確指出交付上開槍彈等物品之時間，
    本院僅得依其等之供述內容，及參酌卷附雙向通聯紀錄，認
    定被告應係於98年11月16日起至同年12月間某日，為古必錦
    受寄代藏上開槍彈等物品，併此敘明。
  6.綜上所述，本院認被告吳福川上開辯解均無足採。本案事證
    已臻明確，被告吳福川上開犯行洵堪認定，應依法論科。又
    因證人古必錦於原審業經傳喚到庭，由檢察官及辯護人交互
    詰問，故被告於本院聲請再傳喚其到庭作證，本院認無再加
    以調查之必要，附此說明。
三、按非法持有、寄藏、出借槍砲彈藥刀械等違禁物，所侵害者
    為社會法益，如所持有、寄藏或出借客體之種類相同(如同
    為手槍，或同為子彈者)，縱令同種類之客體有數個(如數支
    手槍、數顆子彈)，仍為單純一罪，不發生想像競合犯之問
    題；若同時持有、寄藏或出借二不相同種類之客體(如同時
    持有手槍及子彈)，則為一行為觸犯數罪名之想像上競合犯(
    最高法院82年度臺上字第5303號判決要旨可資參照)。又按
    寄藏與持有，均係將物置於自己實力支配之下，僅寄藏必先
    有他人之持有行為，而後始為之受寄代藏而已，故寄藏之受
    人委託代為保管，其保管之本身，亦屬持有，不過，此之持
    有係受寄之當然結果。單純之「持有」，固不包括「寄藏」
    ，但「寄藏」之受人委託代為保管，其保管之本身所為之「
    持有」，既係「寄藏」之當然結果，法律上自宜僅就「寄藏
    」行為為包括之評價，不應另就「持有」予以論罪(最高法
    院74年度臺上字第3400號判例意旨可資參照)。核被告吳福
    川所為，係違反槍砲彈藥刀械管制條例第8條第4項之未經許
    可寄藏可發射子彈具有殺傷力之改造手槍、同條例第12條第
    4項之未經許可寄藏子彈罪及同條例第13條第4項之未經許可
    寄藏彈藥之主要組成零件罪。又槍砲彈藥刀械管制條例第8
    條雖於100年1月5日修正公布，惟該條修正僅係是增列第5項
    「犯第1項、第2項或第4項有關空氣槍之罪，其情節輕微者
    ，得減輕其刑」，其第4項並未修正，自不生新舊法比較之
    問題。再被告吳福川雖同時持有具殺傷力之非制式子彈8顆
    ，然此客體之種類相同，亦僅成立單純一罪，而不以其所持
    有之子彈數量而成立數罪。被告寄藏上開手槍、子彈、彈藥
    主要組成零件之行為，當然包含持有之性質，故其持有行為
    應為寄藏行為所吸收，不另論罪。被告以一寄藏行為，同時
    觸犯上開3罪，為想像競合犯，應依刑法第55條前段規定，
    從一重之未經許可寄藏可發射子彈具有殺傷力之改造手槍罪
    處斷。又檢察官雖漏未就被告未經許可寄藏彈藥之主要組成
    零件犯行起訴，惟此部分與業經起訴經論罪科刑部分，有想
    像競合犯之裁判上一罪關係，業如前述，本院自應併予審理
    。再者，槍砲彈藥刀械管制條例第18條第4項規定：「犯本
    條例之罪，於偵查或審判中自白，並供述全部槍砲、彈藥、
    刀械之來源及去向，因而查獲或因而防止重大危害治安事件
    之發生者，減輕或免除其刑。拒絕供述或供述不實者，得加
    重其刑至3分之1。」然被告並未於偵查或審判中自白本案犯
    行，且本件係因警員於另案販賣毒品案件監聽過程，發現證
    人古必錦涉嫌持有槍砲等犯行，而聲請對於古必錦所使用之
    行動電話進行監聽，發覺古必錦及被告吳福川等人涉嫌槍砲
    等案件，遂向臺灣雲林地方法院聲請核發搜索票而搜索查獲
    ，亦非經被告之供述而查獲或因而防止重大危害治安事件之
    發生，因此自無該條規定減輕或免除其刑之適用。
四、原審經審理結果，認被告吳福川犯罪事證明確，適用槍砲彈
    藥刀械管制條例第8條第4項、第12條第4項、第13條第4項，
    刑法第11條前段、第55條、第42條第3項、第38條第1項第1
    款等規定，並審酌被告吳福川之素行(於70年、71年間有竊
    盜犯行)，其受寄代藏上開槍枝、子彈及主要組成零件之時
    間約1月或2月餘，並衡以被告犯罪之動機、目的、手段，暨
    其智識程度(國小畢業)、生活狀況，及犯後雖配合警員前往
    取出上開槍彈等違禁物，惟仍卸詞否認犯行之態度等一切情
    狀，量處有期徒刑3年6月，併科罰金新臺幣7萬元，並諭知
    罰金如易服勞役，以新臺幣1000元折算壹日之折算標準。另
    就扣案如附表編號1所示之改造手槍1支，經鑑驗結果認具有
    殺傷力，業如前述(詳附表編號1備註欄)；而如附表編號7所
    示之火藥1包，係屬彈藥之主要組成零件，均為違禁物，不
    問是否屬於被告所有，均應依刑法第38條第1項第1款宣告沒
    收。至於扣案如附表編號2所示之非制式子彈8顆，業經送鑑
    試射擊發完畢，不再具有殺傷力，已失其違禁物之本質，故
    不併予宣告沒收。另其餘扣案物品(詳見附表編號3-6、8-11
    所示)，或不具殺傷力，或非屬槍砲主要組成零件，均非係
    違禁物，而其中黃色毛巾1條、尼龍斜背包1個雖係供包裹上
    開槍枝、子彈使用，然查上開物品均非屬被告吳福川所有之
    物，而係證人古必錦所有之物，是均不為沒收之諭知等情，
    經核其認事用法均無不合，量刑亦稱妥適。被告上訴意旨仍
    執前詞否認犯行，指摘原判決不當，其上訴為無理由，應予
    駁回。
據上論斷，應依刑事訴訟法第368條，判決如主文。
本案經檢察官卓春蓮到庭執行職務。
中    華    民    國   100    年    3     月    17    日
            刑事第五庭    審判長法  官  趙  春  碧
                                法  官  卓  進  仕
                                法  官  林  宜  民
以上正本證明與原本無異。
如不服本判決應於收受送達後十日內向本院提出上訴狀，其未敘
述上訴之理由者並得於提起上訴後十日內向本院補提理由書（均
須按他造當事人之人數附繕本）「切勿逕送上級法院」。
                                書記官  吳  雅  菁
中    華    民    國   100    年    3     月    17    日
附表：
┌─┬───────┬────────────────────────────┐
│編│扣押物品      │備註                                                    │
│號│              │                                                        │
├─┼───────┼────────────────────────────┤
│１│改造手槍1支(含│送鑑手槍1支(槍枝管制編號：0000000000號)，認係改造手槍， │
│  │彈匣1個)      │由仿BERETTA廠92FS型半自動手槍製造之槍枝，換裝土造金屬槍 │
│  │              │管而成，擊發功能正常，可供擊發適用子彈使用，認具殺傷力。│
│  │              │                                                        │
├─┼───────┼────────────────────────────┤
│２│子彈8顆       │認均係非制式子彈，由口徑9mm 制式彈殼組合直徑9.0 ±0.5 mm│
│  │              │金屬彈頭而成，均經試射，可擊發，認均具殺傷力。          │
├─┼───────┼────────────────────────────┤
│３│子彈8顆       │4 顆：認均係非制式子彈，由金屬彈殼組合直徑9.0 ±0.5mm │
│  │              │  金屬彈頭而成，均經試射，無法擊發，認不具殺傷力。      │
│  │              │3 顆：認均係非制式子彈，由金屬彈殼組合直徑9.0 ±0.5mm │
│  │              │  金屬彈頭而成，均經試射，無法擊發，認不具殺傷力。      │
│  │              │1顆：認係非制式子彈，由金屬彈殼組合直徑9.0mm金屬彈頭而│
│  │              │  成，經試射，無法擊發，認不具殺傷力。                  │
├─┼───────┼────────────────────────────┤
│４│彈殼7 顆      │1顆，認係口徑9mm制式彈殼。                            │
│  │              │6顆，認均係非制式金屬彈殼。                           │
├─┼───────┼────────────────────────────┤
│５│彈頭6 顆      │認均係口徑9mm制式彈頭。                                 │
├─┴───────┴────────────────────────────┤
│以上編號1-5 所示之鑑定結果，參見內政部警政署刑事警察局99年2 月26日刑鑑字第  │
│0000000000號鑑定書 (見99年度偵字第1035號偵卷第17至21頁)、內政部警政署刑事警 │
│察局99年7月8日刑鑑字第0990084216號函 (見原審卷(一)第172頁)。                  │
├─┬───────┬────────────────────────────┤
│６│槍枝零件6個   │認分係楔形塊、扳機連動桿、復進簧桿及彈簧等物，審認均非屬│
│  │              │內政部86年11月24日台(86)內警字第8670683號公告之槍砲主要 │
│  │              │組成零件。                                              │
│  │              │【參見內政部警政署刑事警察局99年7月8日刑鑑字第0990084216│
│  │              │號函、內政部99年8月13日內授警字第0990871613號函 (見原審 │
│  │              │卷(一)第172、179頁)】                                     │
├─┼───────┼────────────────────────────┤
│７│火藥1包       │檢出硝化甘油(Nitroglycerine；NG)、硝化纖維(             │
│  │              │Nitrocellulose；NC)、DBP、DOP及Diphenylamine等成分，認係│
│  │              │雙基發射火藥。審認係屬86年11月24日台 (86)內警字第8670683│
│  │              │號公告之主要組成零件。                                  │
│  │              │【參見內政部警政署刑事警察局99年9 月16日刑鑑字第09901230│
│  │              │50號鑑定書、內政部99年10月11日內授警字第0990872011號函( │
│  │              │見原審卷(二)第33、36頁)】                                 │
├─┼───────┼────────────────────────────┤
│８│手銬1副       │                                                        │
├─┼───────┼────────────────────────────┤
│９│黃色毛巾1 條  │包覆上開改造手槍使用。                                  │
├─┼───────┼────────────────────────────┤
│１０│棉質手套1 副  │                                                        │
├─┼───────┼────────────────────────────┤
││尼龍斜背包1個 │裝填上開編號1-10所示之物品。                            │
└─┴───────┴────────────────────────────┘